臺灣臺南地方法院刑事判決　　　　　　　　　　　　九十二年度簡上字第二八六號
　　上　訴　人
　　即　被　告　乙○○
右上訴人因賭博案件，不服本院九十二年度營簡字第四０五號中華民國九十二年十月
三日第一審判決（聲請案號：九十二年度營偵字第七九三號）提起上訴，經本院管轄
之第二審合議庭判決如左：
    主  文
上訴駁回。
乙○○緩刑參年。
    事  實
一、乙○○基於意圖營利之犯意，於民國九十二年六月四日十七時許，提供其所經營
    ，位於臺南縣新營市○○路四十之三號「茶之鄉」泡沫紅茶店之公眾得出入場所
    ，予沈毓智、高端億（二人均經本院以九十二年度營簡字第四０五號判處罰金二
    千元確定）以俗稱「羅宋」十三支方式賭博財物。其等賭博方式為：沈毓智、高
    端億、乙○○、王演麟（另經臺灣台南地方法院檢察署檢察官九十二年度營偵字
    第七九三號為不起訴處分確定）各持撲克牌十三支，分三次相互比大小（第一次
    三張牌、其餘每次五張牌），如沈毓智、高端億二人相互比較後，其中一人連贏
    對方三次，贏者可向輸者收取新台幣（下同）一百元；如四人相互比較後，沈毓
    智、高端億其中一人取得全勝即俗稱之全壘打，贏者向輸者收取二百元，而乙○
    ○則可向贏者抽取五十元之利益，以此方式藉以圖利。嗣經警於同日十八時許，
    於前址當場查獲，並扣得乙○○所提供之賭具撲克牌一副及置於賭台之現金六百
    元等物。
二、案經台南縣警察局新營分局報告臺灣臺南地方法院檢察署檢察官偵查終結後，聲
    請簡易判決處刑。
    理  由
一、被告合法傳喚，無正當之理由不到庭者，得不待其陳述，逕行判決，刑事訴訟法
    第三百七十一條定有明文。被告乙○○業經本院合法傳喚，有本院送達證書一紙
    在卷可稽，其無正當理由拒未到庭，爰不待其陳述逕為判決，合先說明如前。
二、右揭事實迭據被告乙○○於本院調查時供承不諱，核與共犯高端億、沈毓智於警
    訊中之供述相符，並有現場照片八張、扣押書二紙、現場圖及臨檢紀錄表各一紙
    、賭具撲克牌一副、現金六百元等物扣案可稽、被告於本院調查時之自白與事實
    相符，應堪採信。被告賭博犯行明確，堪以認定，應依法論科。
三、核被告所為係犯刑法第二百六十八條前段之意圖營利，供給賭博場所罪。原審以
    被告罪證明確，依刑事訴訟法第四百四十九條第一項前段、第四百五十條第一項
    、第四百五十四條第二項，刑法第二百六十八條前段、第二百六十六條第二項、
    第四十一條前段，罰金罰鍰提高標準條例第一條前段、第二條，判處被告有期徒
    刑三月，並諭知如易科罰金，以三百元折算一日，另扣案賭具撲克牌一副及置於
    賭台之現金六百元等物併予宣告沒收。其認事用法，圴無違誤，量刑亦屬妥適。
    被告上訴意旨指摘原判決量刑過重，求予撤銷改判，為無理由，應予駁回。復查
    被告前未曾受有期徒刑以上刑之宣告，有臺灣高等法院被告全國前案紀錄表一件
    附卷可稽。其為圖小利，而為此犯行，惡性非重，更於犯罪後，於本院調查中坦
    承犯罪，堪認已有悔意，本院審酌前開諸情狀，認被告經此起訴審判科刑，已足
    促其警惕，而無再犯之虞，上開宣告之刑，以暫不執行為適當，爰宣告緩刑三年
    ，以啟自新。
據上論斷，應依刑事訴訟法第三百七十一條、第四百五十五條之一第一項、第三項、
第三百六十八條，刑法第七十四條第一款，罰金罰鍰提高標準條例第一條前段、第二
條，判決如主文。
本案經檢察官甲○○到庭執行職務。
中      華      民      國    九十三    年      三      月     三十     日
                              臺灣臺南地方法院刑事第四庭
                                  審判長法  官  蘇清水
                                        法  官  林欣玲
                                        法  官  卓穎毓
右正本證明與原本無異。
不得上訴。
                                    書記官   秦建華
中      華      民      國    九十三    年      三      月     三十一   日
